【裁判字號】    99,審交訴,88
【裁判日期】    991130
【裁判案由】    業務過失致死
【裁判全文】
臺灣高雄地方法院刑事判決            99年度審交訴字第88號
公  訴  人  臺灣高雄地方法院檢察署檢察官
被      告  許明達
上列被告因業務過失致死案件，經檢察官提起公訴（99年度偵字第
5338號），被告經訊問後為有罪之陳述，本院合議庭裁定由受命
法官獨任進行簡式審判程序，並判決如下：
    主  文
許明達犯業務過失致人於死罪，處有期徒刑陸月，如易科罰金，
以新臺幣壹仟元折算壹日。緩刑參年，並應按如附件和解筆錄所
示之內容如期履行損害賠償之義務。
    事  實
一、許明達任職於冠雄汽車貨運股份有限公司（下稱冠雄公司）
    ，擔任大貨車司機，為從事業務之人。於民國98年8月14日
    上午11時30分許，駕駛車號782-GL號營業貨運曳引車，其後
    聯結車號Z5-25號拖車（下合稱A車），沿高雄縣橋頭鄉○○
    路由南往北方向行駛，行經該路與公園路之交岔路口（下稱
    上開路口）時，欲左轉公園路方向行駛，本應注意車輛行駛
    至設有交通號誌之交岔路口，應遵守燈光號誌指示，且當時
    天候晴，柏油路面乾燥無缺陷，道路無障礙物，視距良好，
    又無不能注意之情事，竟疏未注意，而貿然闖越紅燈穿越上
    開路口左轉，適有同係違規闖紅燈之陳鈺方騎乘車號986
    -CAB號重型機車（下稱B車），沿成功路由北向南方向駛至
    上開路口，因見A車佔據前方去路遂失控跌倒，旋滑入A車下
    方，詎許明達未查悉此情，復往前起駛，致陳鈺方遭A車右
    後輪輾壓，致受有雙側創傷性氣血胸、左側鎖骨閉鎖性骨折
    、雙側多處肋骨骨折之傷害，經送醫救治後，仍因低血性休
    克不治死亡。許明達於肇事後，犯罪未經發覺前，對前往處
    理警員承認其為肇事者，自願接受裁判。
二、案經陳鈺方之父陳榮泰訴由高雄縣政府警察局岡山分局報告
    臺灣高雄地方法院檢察署檢察官偵查起訴。
    理  由
一、本件被告許明達所犯係死刑、無期徒刑、最輕本刑為3 年以
    上有期徒刑以外之罪，其於準備程序中就被訴事實為有罪之
    陳述，經告知簡式審判程序之旨，並聽取公訴人及被告之意
    見後，本院合議庭認宜進行簡式審判程序，依刑事訴訟法第
    273 條之1 第1 項規定，本院裁定改行簡式審判程序，合先
    敘明。
二、上開犯罪事實，業據被告許明達於本院審理中坦白承認，核
    與證人郭楊昭於警詢及偵查中陳述之情節相符，並有道路交
    通事故現場圖、道路交通事故調查報告表(一)(二)各1份、現場
    及車損照片、診斷證明書、相驗屍體證明書、檢驗報告書各
    1份、照片12張、臺灣省高屏澎區車輛行車事故鑑定委員會
    98年12月18日高屏澎鑑字第0986004019號函附之鑑定意見書
    1紙、行車執照2份及高雄縣政府警察局交通事故肇事人自首
    情形紀錄表1紙在卷可參。從而，被告自白核與事實相符，
    是本件事證明確，被告上開犯行，應堪認定。
三、核被告所為，係犯刑法第276 條第2 項之業務過失致死罪。
    被告於肇事後，於有偵查權限之人知悉犯罪人之前，在場表
    示其肇事及陳述肇事經過，有高雄縣政府警察局交通事故肇
    事人自首情形紀錄表1紙附卷可佐，為對於未發覺之犯罪自
    首接受裁判，應依刑法第62條前段之規定，減輕其刑。爰審
    酌被告因一時疏於注意前揭道路交通安全規則之規定，而駕
    車闖越紅燈肇事致被害人死亡，惟與被害人家屬達成和解，
    ，且念其於事後坦承犯行，及本件被害人闖越紅燈亦有過失
    等一切情狀，量處如主文所示之刑，並諭知易科罰金之折算
    標準，以資懲儆。又被告前未曾因故意犯罪受有期徒刑
    以上刑之宣告，有臺灣高等法院被告前案紀錄表1 份在卷可
    按，其因一時失慮偶罹刑典，犯後已知錯悔悟，並斟酌其已
    與告訴人達成和解，並部分賠償告訴人所受損害，是本院認
    經此偵、審程序及刑之宣告，被告當已知所警惕，信無再犯
    之虞，所宣告之刑以暫不執行為適當，爰依刑法第74條第1
    項第1 款規定併諭知緩刑3 年，並為促使被告確實依照前開
    和解內容賠償被害人所受損害，另依同條第2 項第3 款規定
    ，命被告應負擔依附件和解筆錄所示內容如期履行對告訴人
    之損害賠償義務，以啟自新。嗣被告如有違反上開負擔，且
    情節重大者，得依刑法第75條之1 第1 項第4 款之規定，撤
    銷其緩刑之宣告，執行宣告刑，併此敘明。
四、依刑事訴訟法第273 條之1 第1 項、第299 條第1 項前段，
    刑法第276 條第2 項、第62條前段、第41條第1 項前段、第
    74條第1 項第1 款、第2 項第3 款，刑法施行法第1 條之1
    ，判決如主文。
本案經檢察官李英霆到庭執行職務
中    華    民    國    99    年    11    月    30    日
                  交通法庭    法  官  廖建瑜
以上正本證明與原本無異。
如不服本判決，應於判決送達之日起10日內向本院提出上訴書狀
。
中    華    民    國    99    年    11    月    30    日
                              書記官  林介欽
附件本院99年度審交附民字第211 號和解筆錄和解筆錄
    原  告  吳寶珠
                     住台南市○區○○○街180巷17號
    原  告  陳宏瑋
                     住台南市○區○○○街180巷17號
    原  告  陳韻錡
                     住台南市○區○○○街180巷17號
    被  告  許明達
                     住高雄市○○區○○路234巷2號3樓之2
    被  告  冠雄汽車貨運股份有限公司
    法定代理人  洪瑞珍（高雄市前鎮區○○○路141號）
                     設高雄市前鎮區○○○路141號
上開當事人間99年度審交附民字第211號業務過失致死事件附帶
民事事件於中華民國99年11月24日上午09時20分在本院刑事第二
十法庭和解成立，茲記其大要如下：
出席職員：
    法      官  廖建瑜
    書  記  官  林介欽
    通      譯  陳寶健
到庭和解關係人：
    原  告  吳寶珠-到
    原  告  陳宏瑋-未到
    原  告  陳韻錡-未到
    被  告  許明達-到
    被  告  冠雄汽車貨運股份有限公司
    法定代理人  洪瑞珍-到
和解內容如下：
一、被告願給付原告新台幣肆佰貳拾萬元，其中新台幣壹佰伍拾
    萬元強制險部分已由原告請領，另新台幣貳佰伍拾萬元部分
    ，民國99年12月23日前匯入原告指定帳戶，剩餘新台幣貳拾
    萬元部分以現金給付，於99年11月24日當日給付完畢。
二、原告其餘請求拋棄。
三、訴訟費用各自負擔。
上開筆錄經當庭交兩造閱覽、朗讀，並無異議簽名於後：
                              原告（訴訟代理人）：吳寶珠
                                      陳宏瑋代理人吳寶珠
                                      陳韻錡代理人吳寶珠
                              被告（訴訟代理人）：
                                許明達
                                冠雄汽車貨運股份有限公司
                                法定代理人洪瑞珍
中    華    民    國    99    年    11    月    24    日
                        臺灣高雄地方法院交通法庭
                                書記官  林介欽
                                法  官  廖建瑜

司法院資訊處製作；財團法人民間司法改革基金會備份。
